# 急~~~陈版主，软件公司收入是否可以一次性确认，按照全额或净额列示

提问人：124196645 时间：2015-12-06 02:23:04
上市软件公司A和拥有移动服务资质公司B(如，与中国联通签约合作)，同为一个集团下兄弟公司。 B有移动资质，有一种出售充值卡业务，该充值卡可用在B公司的一个APP上使用，B将充值卡通过经销商出售，售出就不可退换货，同时也卖给兄弟公司A替其推广。
A公司购买充值卡后，出售给A公司的经销商，先付款再发货，售出就不可退换货。此充值卡也可在A公司网络平台的一个APP中充值使用。 A公司无法看到充值卡使用数据，B公司可根据与A公司连接的服务端口查看到具体数据。
我认为服务提供方位B公司，A公司像一个代理。
问题： A公司向其经销商收取的充值卡收入，是否可以一次性确认？并以净额列示？ 还有，一次性确认或者按权责分次确认收入，与 全额净额的关系，也不明白，还请赐教~

回答人：chenyiwei
1 、同样的充值卡可以在A、B的APP上均可使用？能否合理确定所出售的充值卡中在两者的APP上各自充值消费的部分？ 2 、这一过程中是否存在交叉，即B卖的充值卡充值到A的APP上，或者反之？双方对这个问题如何结算？ 3 、A卖给经销商的价格如何确定？有多大程度上的自主定价权？A与B是否协商定价问题，并采用一致的销售定价？ 4 、充值到A的APP后，可以享受哪些服务，A为了提供这些服务是否有重大的后续成本发生？ 5 、充值卡有无有效期？到期失效后的金额归谁所有，如何分配？

提问人：124196645 时间：2015-12-07 01:53:14
多谢陈老师的回复，我的回复如下，还请陈老师指点~
1 、同样的充值卡可以在A、B的APP上均可使用？能否合理确定所出售的充值卡中在两者的APP上各自充值消费的部分？ ---在A、B的APP上均可使用，不过卡的样子不太一样：A从B购入的充值卡一面印着A公司和它的APP名字，另外一面印着B公司的名字，还有充值卡金额及充值卡密码等信息； ---可以合理确定所出售的充值卡中在两者的APP上各自充值消费的部分，后台系统有准确数据。
2 、这一过程中是否存在交叉，即B卖的充值卡充值到A的APP上，或者反之？双方对这个问题如何结算？ ---不存在交叉，两种充值卡长的不太一样，技术上可以避免这个问题，对这块不存在结算的问题。 3 、A卖给经销商的价格如何确定？有多大程度上的自主定价权？A与B是否协商定价问题，并采用一致的销售定价？ ---A有自主定价权，但其实可操作范围很小，不能比B卖给其经销商的价格有较大差异 ---A与B会有协商，目前公司计划不一致的销售定价 4 、充值到A的APP后，可以享受哪些服务，A为了提供这些服务是否有重大的后续成本发生？ ---提供电话会议的功能，主要是提高用户体验，不存在发生重大的后续成本。这个充值卡交易主要是为集团内B公司推广其相关业务，A公司其实不怎么挣钱，目前主要目的是利用A公司APP的用户群体替B推广该业务 5 、充值卡有无有效期？到期失效后的金额归谁所有，如何分配？ ---存在有效期。失效后的金额归谁所有，这个我需要进一步了解。他们这种充值卡是一经售出不能退货。对于A公司，首先没有信用风险，都是预收款后再发货；其次A公司自己并不能获得后台支持数据，比如充值卡用了多少分钟，无法按照使用分钟数分次确认收入，除非B公司将后台数据提供给A公司。但是这样是不是没有必要。如果A是独立第三方，那更不能拿到后台数据。

回答人：chenyiwei
考虑A卖的充值卡中充值到A自己的APP中的金额，按提供服务确认收入；充值到B的APP中的金额按代收代付处理？